

# Walid MEDIA

☑ walid.media.08@gmail.com 🤳 +213699025478 👂 Alger 16003



### Profil

Intitulé d'un master en informatique - Développeur back-end. Passionné et intéressé par les nouvelles technologies. J'ai un an d'expérience. Durant cette année j'ai effectué plusieurs taches: Développement web, Responsable laboratoire informatique (3 laboratoires, environs 100 postes), Installation des systèmes d' exploitation (Windows - Linux), Installation des appareils informatiques et des réseaux - Evaluer, mettre en service et gérer les équipements informatique (postes de travail, serveur, réseau).

## Expérience professionnelle

#### Développeur web Full Stack

Freelance, Alger

Développement d'un site web d'hébergement de vidéos et média social sur lequel les utilisateurs peuvent envoyer, regarder, commenter, évaluer et partager des vidéos en streaming.

#### Ingénieur en informatique

de nov. 2021 à ce jour

de déc. 2022 à ce jour

ESST (École Supérieure des Sciences et Technologies) - Alger (Algérie), Alger

- Développement, maintenance et administration du site web de l' école. • Maintenance du parc informatique (environs 100 postes utilisateurs) • Installation et administration du système d'information.
- Administration Plateforme G suite (Google Workspace for Education Fundamentals) • Digitalisation des tâches administratives.
- Mise en place et administration du réseau.
- Développement d'un espace (Web Mobile) d'interaction entre les étudiants, les enseignants et les parents en collaboration avec des développeurs mobile (en cours).

#### Intégration des données externes BI

de févr. 2021 à sept. 2021

de févr. 2018 à juin 2018

Projet Fin d'étude Master II, USTHB - Alger

Conception et réalisation d'un système d'intégration des données externes (open data) dans un contexte Business intelligent.

### Réalisation d'une plateforme d'apprentissage en ligne.

Projet Fin d'étude Licence, USTHB - Alger

Conception Réalisation d'une plateforme web d'apprentissage en ligne mooc.

#### Freelance

de juin 2018 à ce jour

Designer graphique, Alger

Montage vidéos pour une page Facebook News.

# Informations personnelles

LinkedIn

linkedin.com/in/media-walid

## Compétences

Python

Django

Django REST Framework

PHP

JAVA

HTML

**CSS** 

WordPress

PostgreSQL

MySQL

Oracle Database

**ETL Talend** 

Gestion des processus Bizagi

- Montage Vidéos de présentations des évènements pour une école privé (ESST).
- Création des modèles de badge Professional pour les employés de l'ESST.
- Création des Modèles de carte visite.
- Création des logo.

## Formation

Formation ISO 9001 - Système de de nov. 2022 à nov. 2022 Management Qualité "SMQ"

ESST, Alger

Master en ingénierie de logiciel de sept. 2019 à sept. 2021

USTHB, ALGER

Licence en informatique académique de sept. 2014 à juin 2019

USTHB, ALGER

Baccalauréat Mathématique de sept. 2011 à juil. 2014

Lycée kesior rabah, Beni amrane, Boumerdes

Microsoft Project
Office
Windows
Linux
Langues
Français
Arabe
Anglais